臺灣桃園地方法院刑事判決　　　　　　　94年度訴字第2014號
公　訴　人　臺灣桃園地方法院檢察署檢察官
被　　　告　甲○○
　　　　　　　　　　段四二一號.
　　　　　　　　　　（現羈押在臺灣桃園看守所）
指定辯護人　本院公設辯護人吳勇毅
上列被告因毒品危害防制條例案件，經檢察官提起公訴（九十四
年度毒偵字第四八０七號），經本院訊問被告後，被告自白犯罪
，檢察官聲請協商判決，經本院合議庭裁定由受命法官改依簡式
審判程序後為協商判決，本院判決如下：
    主      文
甲○○連續施用第一級毒品，累犯，處有期徒刑捌月；又連續施
用第二級毒品，累犯，處有期徒刑拾月。應執行有期徒刑壹年肆
月。
    事實及理由
一、犯罪事實：甲○○於民國八十七年間因施用毒品犯行，經本
    院先後以八十七年度毒聲字第四一五號、第一八三三號裁定
    送觀察、勒戒後，均因無繼續施用毒品傾向，而由臺灣桃園
    地方法院檢察署檢察官分別於八十七年七月二十一日以八十
    七年度偵字第八九二一號；於同年十月十五日以八十七年度
    偵字第一一五二五號不起訴處分確定。復於八十八年間因施
    用毒品犯行，經本院以八十八年度毒聲字第一０九七號裁定
    送強制戒治，經本院以八十八年度毒聲字第三四六三號裁定
    停止戒治，復經本院以八十八年度毒聲字第五二八０號裁定
    撤銷停止戒治，於九十年一月六日強制戒治期滿，並由臺灣
    桃園地方法院檢察署檢察官提起公訴，經本院以八十八年度
    易字第一０００號判處有期徒刑八月，經臺灣高等法院以八
    十八年度上易字第二七七二號駁回上訴確定。又於同年間因
    轉讓毒品案件，經本院以八十八年度訴字第三八０號判處有
    期徒刑八月，經臺灣高等法院以八十八年度上訴字第二三七
    六號駁回上訴確定。再於同年間因施用毒品犯行，經本院以
    八十九年度易字第三九四號判處有期徒刑八月確定。以上三
    罪接續執行，於九十年一月七日入監執行，於九十一年四月
    十八日假釋出監，並於九十一年四月八日縮短刑期假釋出監
    ，於九十一年十二月十三日假釋期滿未經撤銷，以已執行論
    。詎仍不知悔改，基於施用第一級毒品海洛因之概括犯意，
    於九十四年二月間某日起至同年八月二十五日早上某時止，
    在其位於桃園縣新屋鄉○○村○○鄰○○○路○段四二一號
    之住處或桃園縣某處，以將海洛因摻入香菸後燃燒吸食之方
    式施用第一級毒品海洛因多次。復另基於施用第二級毒品之
    概括犯意，自九十二年一月中旬某日起至九十四年八月二十
    五日止，在前開地點，以玻璃吸食器裝盛安非他命燒烤吸食
    之方式，連續施用第二級毒品安非他命多次。嗣於九十四年
    八月二十五日十五時三十分許，經檢察官指揮海巡署海岸巡
    防總局北部地區巡防局，持本院九十四年度聲搜字第七一六
    號搜索票，在桃園縣楊梅鎮○○路一一四號二樓查獲。案經
    海巡署海岸巡防總局北部地區巡防局桃園機動查緝隊報告臺
    灣桃園地方法院檢察署檢察官偵查起訴。
二、本件被告所犯為死刑、無期徒刑、最輕本刑三年以上有期徒
    刑以外之罪或高等法院管轄第一審案件以外之罪，經被告於
    準備程序就被訴事實為有罪之陳述，經告知簡式審判程序之
    旨，並聽取被告及檢察官之意見後，經本院合議庭依刑事訴
    訟法第二百七十三條之一規定，裁定改依簡式審判程序，並
    由受命法官獨任審理，核先敘明。
三、證據：
（一）被告甲○○於本院審理時之自白。
（二）濫用藥物尿液檢驗檢體監管紀錄表、臺灣檢驗科技股份有
      限公司濫用藥物尿液檢驗報告各一份。
四、本件被告已認罪，經檢察官與被告於準備程序達成協商之合
    意，其合意內容為：被告連續施用第一級毒品海洛因部分願
    受科處有期徒刑八月；連續施用第二級毒品安非他命部分願
    受科處有期徒刑十月，合併應執行有期徒刑一年四月。經查
    ，上開協商合意並無刑事訴訟法第四百五十五條之四第一項
    所列情形之一，檢察官聲請改依協商程序而為判決，本院爰
    不經言詞辯論，於協商合意範圍內為協商判決。至扣案之海
    洛因六包（毛重三十點五公克）、安非他命一包（毛重一點
    二公克）、吸食器一組、磅秤、研磨器各一個、葡萄糖一盒
    ，因被告另涉販賣毒品犯行刻由桃園地方法院檢察署檢察官
    以九十四年度偵字第一五０七九號案件偵查中，而前開扣案
    物品亦為該案之證物，為免前開證據經本院沒收銷毀而滅失
    ，造成該案日後偵查、審理之困難，爰不就此先為沒收之諭
    知。
五、應適用之法條：刑事訴訟法第二百七十三條之一、第四百五
    十五條之二、第四百五十五條之四第二項、第四百五十五條
    之八，毒品危害防制條例第十條第一項、第二項，刑法第十
    一條前段、第五十六條、第四十七條、第五十一條第五款。
六、本判決除有刑事訴訟法第四百五十五條之四第一項第一款、
    第二款、第四款、第六款、第七款所定情形之一，或違反同
    條第二項規定者外，不得上訴。如有前述得上訴之情形，得
    自收受判決送達之日起十日內，向本院提出上訴書狀，上訴
    於第二審法院。
中　　華　　民　　國　　94　　年　　10　　月　　21　　日
                      臺灣桃園地方法院刑事第九庭
                          法  官  何燕蓉
上正本證明與原本無異。
本判決除有刑事訴訟法第四百五十五條之四第一項第一款、第二
款、第四款、第六款、第七款所定情形之一，或違反同條第二項
規定者外，不得上訴。如有前述得上訴之情形，得自收受判決送
達之日起十日內，向本院提出上訴書狀，上訴於第二審法院。
                          書記官  許弘樺
中　　華　　民　　國　　94　　年　　10　　月　　21　　日
附錄本案論罪科刑依據之法條：
毒品危害防制條例第十條
施用第一級毒品者，處六月以上五年以下有期徒刑。
施用第二級毒品者，處三年以下有期徒刑。
